【裁判字號】    99,台上,5165
【裁判日期】    990819
【裁判案由】    違反毒品危害防制條例等罪
【裁判全文】
最高法院刑事判決            九十九年度台上字第五一六五號
上  訴  人  甲○○
上列上訴人因違反毒品危害防制條例等罪案件，不服台灣高等法
院高雄分院中華民國九十九年五月三十一日第二審判決（九十九
年度上訴字第四四四號，起訴案號：台灣屏東地方法院檢察署九
十八年度偵字第三七一九、四九一三號），提起上訴，本院判決
如下：
    主  文
上訴駁回。
    理  由
一、製造第二級毒品及施用第一級毒品部分：
按刑事訴訟法第三百七十七條規定，上訴於第三審法院，非以判
決違背法令為理由，不得為之。是提起第三審上訴，應以原判決
違背法令為理由，係屬法定要件。如果上訴理由書狀並未依據卷
內訴訟資料，具體指摘原判決不適用何種法則或如何適用不當，
或所指摘原判決違法情事，顯與法律規定得為第三審上訴理由之
違法情形，不相適合時，均應認其上訴為違背法律上之程式，予
以駁回。本件原判決維持第一審論處上訴人甲○○製造第二級毒
品（累犯）暨施用第一級毒品（累犯）罪刑（應執行有期徒刑七
年）之判決，駁回其於第二審之此部分上訴，已敘明所憑之證據
及認定之理由；從形式上觀察，並無判決違背法令之情形存在。
查原判決附表編號三十四至編號四十一所示扣案物，經鑑定結果
，分別檢出第四級毒品即毒品先驅原料假麻黃、去甲假麻黃
，或製造固態甲基安非他命鹵化過程或氫化過程所生之物，或含
有甲基安非他命成分之白色粉末及結晶體，有鑑定書可稽。各該
扣案物呈現不同態樣及成分，係上訴人製造甲基安非他命之過程
，進行至不同程度所致，仍無礙於其製造甲基安非他命既遂之認
定。上訴意旨謂上開扣案物僅驗出第四級毒品或甲基安非他命成
分，而非甲基安非他命之成品云云，任持己見指摘，不符第三審
上訴之法定要件。又原判決認上訴人以門號000000000
0號行動電話，與綽號「黑仔」之男子聯絡，向「黑仔」購買含
麻黃素成分之感冒藥，供製造甲基安非他命之用等情。理由內說
明上訴人僅向「黑仔」購買含麻黃素成分之感冒藥，但無積極證
據足證上訴人製造甲基安非他命，與「黑仔」有犯意聯絡及行為
分擔（見原判決第十二頁第二行至第十一行）；又謂上訴人以門
號0000000000號行動電話與「黑仔」聯絡購買製毒原
料之感冒藥事宜（見原判決第十四頁第二十五行至第十五頁第一
行），所為論敘互無齟齬，殊無上訴意旨所稱判決所載理由矛盾
之違法情事。上訴意旨另稱其既有製造毒品之行為，則於製造過
程中難免有誤吸毒品之情形，欠缺施用毒品之故意云云，砌詞爭
辯，亦非適法之第三審上訴理由。其關於此部分之上訴為違背法
律上之程式，應予駁回。
二、非法持有刀械及施用第二級毒品部分：
按刑事訴訟法第三百七十六條所列各罪之案件，經第二審判決者
，不得上訴於第三審法院，法有明文。原判決關於上訴人非法持
有刀械及施用第二級毒品部分，係分別依槍砲彈藥刀械管制條例
第十四條第三項、毒品危害防制條例第十條第二項論處罪刑，核
屬刑事訴訟法第三百七十六條第一款之案件，既經第二審判決，
自不得上訴於第三審法院，上訴人猶提起上訴，為法所不許，應
併駁回之。
據上論結，應依刑事訴訟法第三百九十五條前段，判決如主文。
中    華    民    國  九十九  年    八    月   十九   日
                      最高法院刑事第十庭
                          審判長法官  花  滿  堂
                                法官  黃  正  興
                                法官  陳  東  誥
                                法官  林  錦  芳
                                法官  洪  昌  宏
本件正本證明與原本無異
                                      書  記  官
中    華    民    國  九十九  年    八    月  二十三  日
                                                      K

司法院資訊處製作；財團法人民間司法改革基金會備份。
